臺灣基隆地方法院刑事判決　　　　　　　　　　　　　九十三年度訴緝字第三０號
　　公　訴　人　臺灣基隆地方法院檢察署檢察官
　　被　　　告　甲○○　男　五.
右列被告因竊盜案件，經檢察官提起公訴（九十三年度偵字第一０七三號），及併案
審理（臺灣士林地方法院檢察署九十三年度偵字第六四七九號），本院合議庭裁定認
為適宜由受命法官獨任進行簡式審判，判決如左：
    主    文
甲○○共同連續攜帶兇器竊盜，處有期徒刑壹年。
扣案之活動扳手壹支、鐵撬壹支、破壞剪貳支、方字扳手壹支、鐵鋸片壹支、大型延
長線壹捲、鋸子貳把、手提砂輪機壹把、千斤頂壹台、鉗子壹把、鐵管切割器貳支、
扳手壹批、角尺壹支均沒收。
    事　　實
一、甲○○基於意圖為自己不法所有之竊盜概括犯意，或單獨或分別與闕河宗、綽號
    「阿欽」不詳姓名年籍之成年男子共同徒手或攜帶客觀上足以對人之生命、身體
    構成危險之兇器活動扳手、鐵撬、破壞剪、方字扳手、鐵鋸片、鋸子、鉗子、鐵
    管切割器等物，在附表所示之時間、地點及方法，連續竊得台電公司、戊○○等
    人所有之物（竊盜之時間、地點、方法、被害人及竊得財物等均詳如附表所示）
    。嗣分別於（一）九十三年三月九日二時二十分許，於竊得附表編號三之財物後
    ，駕駛車牌號碼Ｑ五─四三七八號自小貨車，行經台北縣平溪鄉○○村○○道路
    時為警查獲，並扣得其行竊所用之活動扳手壹支、鐵撬壹支、破壞剪壹支、方字
    扳手壹支、鐵鋸片壹支；（二）九十三年六月十一日一時三十分許，在台北縣汐
    止市○道○路北上十五公里處，正欲將附表編號九竊得之不鏽鋼護欄搬上車牌號
    碼Ｑ五─四三七八號自小貨車時，為警查獲，並扣得大型延長線壹捲、鋸子貳把
    、手提砂輪機壹把、千斤頂壹台、鉗子壹把、鐵管切割器貳支、破壞剪壹支、扳
    手壹批、角尺壹支。
二、案經台北縣政府警察局瑞芳分局報請臺灣基隆地方法院檢察署檢察官偵查起訴及
    移送併案審理。
    理  由
一、本件被告甲○○所犯者非為死刑、無期徒刑、最輕本刑為三年以上有期徒刑之罪
    或高等法院管轄第一審案件，其於準備程序進行中，先就被訴事實為有罪之陳述
    ，經告知其簡式審判程序之旨，並聽取公訴人之意見後，本院依刑事訴訟法第二
    百七十三條之一第一項之規定，裁定由受命法官獨任進行簡式審判程序，合先敘
    明。
二、右揭犯罪事實，業據被告甲○○迭於檢察官偵查中及本院調查、審理時坦承不諱
    ，核與同案被告闕河宗之供述、被害人戊○○、台電公司員工丁○○、丙○○、
    乙○○於警詢中指訴、證人江振豐、周澤民、林啟川、蔡旼靜之證述情形相符，
    並有現場照片張及行竊工具照片在卷可佐，並有贓物認領保管收據十紙、偵查報
    告表、車輛竊盜、車牌失竊資料個別查詢報表─查詢車輛認可資料在卷可稽，此
    外，復有活動扳手壹支、鐵撬壹支、破壞剪貳支、方字扳手壹支、鐵鋸片壹支、
    大型延長線壹捲、鋸子貳把、手提砂輪機壹把、千斤頂壹台、鉗子壹把、鐵管切
    割器貳支、扳手壹扣案可資佐證。綜上，右揭事實之積極證據明確，被告犯行已
    堪認定，應依法論科。
三、扣案之活動扳手、鐵撬、破壞剪、方字扳手、鐵鋸片、鋸子、鉗子、鐵管切割器
    等物，如持之攻擊人體，將造成嚴重危害，係客觀上足以對人之生命、身體構成
    危險之兇器。被告攜帶上開活動扳手、鐵撬壹支、破壞剪、方字扳手、鐵鋸片、
    鋸子、鉗子、鐵管切割器等物，於附表所示時、地分別竊取他人動產，核其所為
    ，均係犯刑法第三百二十一條第一項第三款之攜帶兇器竊盜罪。又被告先後多次
    竊盜行為，時間密接，構成要件復相同，顯係基於概括犯意為之，為連續犯，應
    論以一罪並加重其刑。未經公訴人起訴部分，與前開有罪部分，有連續犯之裁判
    上一罪關係，本院自得併予審理。被告與闕河宗就前開附表編號三之竊盜犯行，
    與「阿欽」就前開附表編號八、九之竊盜犯行，分別有犯意聯絡及行為分擔，為
    共同正犯。爰審酌被告正值壯年，竟不思努力以正當方法賺取金錢，亟思不勞而
    獲，及其竊得財物價值與犯後坦承犯行態度良好等一切情狀，量處如主文所示之
    刑。扣案之活動扳手壹支、鐵撬壹支、破壞剪壹支、方字扳手壹支、鐵鋸片壹支
    、鋸子貳把、鉗子壹把、鐵管切割器貳支，分別為被告或共犯闕河宗所有並供其
    犯本件竊盜罪所用，大型延長線壹捲、手提砂輪機壹把、千斤頂壹台、破壞剪壹
    支、扳手壹批、角尺壹支，為被告所有供本件犯罪預備之物，業經被告於本院審
    理中供述明確，應依刑法第三十八條第一項第二款之規定沒收之。另扣案之鑰匙
    二支，非被告所有供本件犯罪所用之物，不為沒收之宣告。
四、據上論斷，應依刑事訴訟法第二百七十三條之一第一項、第二百九十九條第一項
    前段，刑法第二十八條、第五十六條、第三百二十一條第一項第三款、第三十八
    條第一項第二款，判決如主文。
本案經檢察官張介欽到庭執行職務。
中　　　華　　　民　　　國　　九十三　　年　  　九　　　月　　　三　　　日
                                臺灣基隆地方法院刑事第二庭
                                        法      官  齊　潔
右正本證明與原本無異。
對於本件判決如有不服，應於收受送達後十日內，向本院提出上訴書狀，上訴於臺灣
高等法院，並按他造當事人之人數附具繕本。
                                        書　記　官  莊國南
中　　　華　　　民　　　國　　九十三　　年　　　九　　　月　　　七　　　日
附錄論罪法條：
中華民國刑法第三百二十一條第一項第三款：
犯竊盜罪而有左列情形之一者，處六月以上、五年以下有期徒刑：
三  攜帶兇器而犯之者。
附表
┌─┬────┬─────┬────┬───────┬──────┬───┐
│編│竊盜時間│竊盜地點  │被害人  │所竊之財物    │犯罪手法    │共犯  │
│號│        │          │        │              │            │      │
├─┼────┼─────┼────┼───────┼──────┼───┤
│  │九二年五│台北縣汐止│台電公司│不鏽鋼護鐵欄二│持鐵管切割器│ 無   │
│一│月十七日│市○○路茄│        │十公尺、螺帽二│將護欄切下  │      │
│  │十時    │興公園內  │        │百只、銅線二十│            │      │
│  │        │          │        │公尺          │            │      │
├─┼────┼─────┼────┼───────┼──────┼───┤
│  │九二年十│台北縣汐止│台電公司│不鏽鋼護鐵欄二│持鐵管切割器│ 無   │
│二│二月十日│市東山里小│        │十公尺        │將護欄切下  │      │
│  │十一時三│坑路附近  │        │              │            │      │
│  │十分許  │          │        │              │            │      │
├─┼────┼─────┼────┼───────┼──────┼───┤
│  │九三年三│台北縣平溪│戊○○  │分離式冷氣機一│以活動扳手、│      │
│三│月九日一│鄉嶺腳村平│        │台、電線一條、│鐵撬、破壞剪│闕河宗│
│  │時許    │溪棄土場  │        │電源箱一台、鋁│、方字扳手、│      │
│  │        │          │        │條一支、鋁門窗│鐵鋸片，將冷│      │
│  │        │          │        │八片          │氣等物拆下  │      │
├─┼────┼─────┼────┼───────┼──────┼───┤
│  │九三年五│台北縣汐止│台電公司│不鏽鋼護鐵欄八│持鐵管切割器│ 無   │
│四│月五日十│市○○○路│        │組、爬梯六只  │將護欄、爬梯│      │
│  │二時許  │二段山坡地│        │              │切下        │      │
│  │        │附近      │        │              │            │      │
├─┼────┼─────┼────┼───────┼──────┼───┤
│  │九三年五│台北縣汐止│台電公司│鐵塔不鏽鋼護欄│持鐵管切割器│ 無   │
│五│月十八日│市○○路二│        │四組、爬梯十只│將護欄、爬梯│      │
│  │十一時許│段一二五巷│        │              │切下        │      │
│  │        │旁        │        │              │            │      │
├─┼────┼─────┼────┼───────┼──────┼───┤
│  │九三年六│台北縣汐止│台電公司│鐵塔不鏽鋼護欄│持鐵管切割器│ 無   │
│六│月八日二│市○○路附│        │高一．二公尺，│將護欄切下  │      │
│  │十二時許│近        │        │長三十二公尺  │            │      │
│  │許      │          │        │              │            │      │
├─┼────┼─────┼────┼───────┼──────┼───┤
│  │九三年六│台北縣汐止│台電公司│鐵塔不鏽鋼護欄│持鐵管切割器│ 無   │
│七│月九日二│市國道三號│        │              │將護欄切下  │      │
│  │十二時許│南下十四．│        │              │            │      │
│  │許      │十五公里處│        │              │            │      │
├─┼────┼─────┼────┼───────┼──────┼───┤
│  │九三年六│台北縣汐止│台電公司│鐵塔不鏽鋼護欄│持鋸子、鐵管│阿欽  │
│八│月十日二│市國道三號│        │高二．二公尺，│切割器、鉗子│      │
│  │十二時許│南下十四‧│        │長五．二公尺  │將護欄切下  │      │
│  │        │五公里處  │        │              │            │      │
├─┼────┼─────┼────┼───────┼──────┼───┤
│  │九三年六│台北縣汐止│台電公司│鐵塔不鏽鋼護欄│持鋸子、鐵管│阿欽  │
│九│月十一日│市國道三號│        │高一．二公尺，│切割器、鉗子│      │
│  │凌晨一時│北上十五公│        │長五六‧四公尺│將護欄切下  │      │
│  │許      │里處      │        │              │            │      │
└─┴────┴─────┴────┴───────┴──────┴───┘
